【裁判字號】    97,繼,27
【裁判日期】    970104
【裁判案由】    限定繼承
【裁判全文】
臺灣桃園地方法院民事裁定                97年度繼字第27號
聲  明  人
即  繼承人  己○○
                      2樓之1.
相  對  人
即被繼承人  丙○○（亡）
                      最後住所.
關係人  即
其他繼承人  丁○○
                      2樓之1.
            乙○○
            戊○○
兼上1 列人
法定代理人  甲○○
上列聲明人聲明對被繼承人丙○○限定繼承事件，本院裁定如下
：
    主    文
准對被繼承人丙○○（男，民國○○年○ 月○○日生，身分證統一編
號：Ｚ000000000號，最後住所：桃園縣新屋鄉  榔村4 鄰下  榔
16號）之債權人為公示催告。
聲明人應於收受本裁定之日起貳拾日內，將本裁定登載於公報、
新聞紙或其他相類之傳播工具。
凡被繼承人丙○○之債權人應於本公示催告最後登載公報、新聞
紙或其他相類之傳播工具之翌日起陸個月內向繼承人報明其債權
，如不為報明，而又為繼承人所不知者，僅得就賸餘遺產行使其
權利。
聲明程序費用由被繼承人丙○○遺產負擔。
    理    由
一、按繼承人得於繼承開始時起3 個月內，開具遺產清冊呈報法
    院，而為限定繼承之聲明；又繼承人有數人，其中一人主張
    為限定之繼承時，其他繼承人視為同為限定之繼承。復按於
    繼承人依上揭規定呈報法院聲明為限定繼承時，法院應依公
    示催告程式公告，命被繼承人之債權人於一定期間內，報明
    其債權；再者，公示催告之公告，應黏貼於法院之公告處，
    並登載於公報、新聞紙或其他相類之傳播工具，且登載之日
    期或期間，由法院定之，聲明人如未依前項規定登報者，視
    為撤回公示催告之聲請。此觀民法第1154條第1 項、第2 項
    、第1156條第1 項、第1157條及民事訴訟法第542 條等規定
    即明。
二、本件聲明意旨略以：伊為被繼承人丙○○之子，因被繼承人
    於民國96年10月6 日死亡，伊為第一順序之法定繼承人，惟
    伊對被繼承人生前有無負債或負債多少，債權人為何人，無
    法詳細得知，茲依前開法條之規定，開具遺產清冊，聲明限
    定繼承等語。
三、經核聲明人所提出之遺產清冊、繼承系統表、死亡證明書、
    戶籍謄本、財政部臺灣省北區國稅局綜合所得稅各類所得資
    料清單及財產歸屬資料清單等，合於前開民法及非訟事件法
    第141 條規定，是聲明人是聲明繼承，於法並無不合。本院
    爰依首揭規定依公示催告程式為陳報債權之公告，並限期命
    聲明人應於收受本裁定之日起20日內，將本裁定登載於公報
    、新聞紙或其他相類之傳播工具。
四、依非訟事件法第157條，裁定如主文。
中    華    民    國    97    年    1     月    4     日
                家事法庭  法  官  陳筱蓉
以上為正本係照原本作成
如對本裁定抗告須於裁定送達後10日內向本院提出抗告狀，並應
繳納抗告費新台幣1,000 元。
中    華    民    國    97    年    1     月    4     日
                          書記官  劉文松


司法院資訊處製作；財團法人民間司法改革基金會備份。
